【裁判字號】    99,訴,402
【裁判日期】    991118
【裁判案由】    違反毒品危害防制條例
【裁判全文】
臺灣雲林地方法院刑事判決               99年度訴字第402號
公  訴  人  臺灣雲林地方法院檢察署檢察官
被      告  甲○○
指定辯護人  康春田律師
被      告  丁○○
指定辯護人  陳國偉律師
上列被告因違反毒品危害防制條例案件，經檢察官提起公訴（99
年度偵字第2910號、第2949號），本院判決如下：
    主  文
甲○○犯如附表一各編號所示之罪（詳如附表一「所犯罪名、所
處之刑」欄所示），各處如附表一各編號所示之刑（詳如附表一
「所犯罪名、所處之刑」欄所示）。應執行有期徒刑伍年捌月。
未扣案之販賣第二級毒品所得共計新臺幣捌仟伍佰元與丁○○連
帶沒收，如全部或一部不能沒收時，以其與丁○○之財產連帶抵
償之。扣案之NOKIA 廠牌行動電話（含行動電話門號00000
00000號SIM 卡壹張）、LG廠牌行動電話（含行動電話門號
0000000000號SIM 卡壹張）各壹支均沒收。
丁○○犯如附表一各編號所示之罪（詳如附表一「所犯罪名、所
處之刑」欄所示），各處如附表一各編號所示之刑（詳如附表一
「所犯罪名、所處之刑」欄所示）。應執行有期徒刑肆年。未扣
案之販賣第二級毒品所得共計新臺幣捌仟伍佰元，與甲○○連帶
沒收，如全部或一部不能沒收時，以其與甲○○之財產連帶抵償
之。扣案之NOKIA 廠牌行動電話（含行動電話門號000000
0000號SIM 卡壹張）、LG廠牌行動電話（含行動電話門號0
000000000號SIM 卡壹張）各壹支均沒收。
甲○○、丁○○被訴如附表二部分無罪。
    事  實
一、甲○○（綽號阿其）前於民國95年間，因施用毒品案件，經
    臺灣高雄地方法院以94年度易字第1636號判決判處有期徒刑
    5 月，嗣經撤回上訴確定，並於95年7 月27日易科罰金執行
    完畢。詎其仍不知悔改，明知安非他命係經政府公告，列為
    毒品危害防制條例第2 條第2 項第2 款所定之第二級毒品，
    未經許可，不得持有、販賣，竟與其妻丁○○（綽號阿卿）
    共同基於販賣第二級毒品安非他命以營利之犯意聯絡，推由
    丁○○持甲○○所有內裝門號0000000000號SIM 卡之NOKIA
    廠牌行動電話或內裝門號0000000000號SIM 卡之LG廠牌行動
    電話為販賣安非他命之對外聯絡工具，而於如附表一各該編
    號所示之時間、地點，以各該編號所示之聯絡方式及交易內
    容，先後販賣第二級毒品安非他命予附表一所示之乙○○及
    丙○○2 人施用。嗣經警方就上開0000000000、0000000000
    號行動電話門號實施監聽，且於99年6 月2 日下午2 時許，
    持本院核發之搜索票前往甲○○及丁○○當時位於雲林縣斗
    六市○○路○ 段87號2 樓租處（現已退租）及車牌號碼UP-2
    793 號自小客車搜索後，扣得NOKIA 及LG廠牌行動電話各1
    支（含門號0000000000及0000 000000 號SIM 卡各1 片）等
    物，而循線查獲上情。
二、案經臺灣雲林地方法院檢察署檢察官指揮雲林縣警察局西螺
    分局報告偵查起訴。
    理  由
壹、程序部分（證據能力部分）：
一、被告以外之人於審判外之言詞或書面陳述，除法律有規定者
    外，不得作為證據，刑事訴訟法第159 條第1 項定有明文。
    查證人丙○○於警詢之陳述，屬於被告以外之人於審判外之
    陳述，檢察官亦未主張有何刑事訴訟法第159 條之2 、之3
    規定所列之事由存在，被告丁○○及其辯護人並否認上開陳
    述之證據能力，則依前開刑事訴訟法第159 條第1 項之規定
    ，證人丙○○於警詢中之陳述，對被告丁○○部分，無證據
    能力。惟所謂「彈劾證據」（impeachment evidence），屬
    英美法之概念，係指爭執證人陳述憑信性或證明力之證據，
    其作用僅在於減弱「實質證據」(substantive evidence ，
    即證明待證事實存否之證據）之證明力，以供法院審判心證
    之參考，尚不得作為認定犯罪事實之基礎。故關於「彈劾證
    據」，其證據能力之限制非如「實質證據」之嚴格，而予以
    相當之緩和，縱使刑事訴訟法第159 條第1 項所規定不得作
    為證據之傳聞證據，亦非不得以之作為「彈劾證據」。我國
    刑事訴訟法雖未如日本刑事訴訟法第328 條已就「彈劾證據
    」予以明文規定，但基於刑事訴訟發現真實及維護公平正義
    之功能，在解釋上仍應予以承認。是以上述證人丙○○於審
    判外之陳述，雖不符合傳聞法則之例外規定，而不能作為認
    定被告丁○○犯罪事實之證據，但仍得作為「彈劾證據」，
    以供法院審判心證之參考（最高法院96年度臺上字第4365號
    、96年度臺上字第4363號、97年度臺上字第1981號、97年度
    臺上字第6585號判決意旨參照）。至於被告甲○○對證人丙○○上開傳聞供述，則表示沒有意見（見本院卷第78頁反面
    ），本院審酌該言詞陳述作成時之情況，亦認為適當，依刑
    事訴訟法第159 條之5 之規定，應有證據能力。
二、又按被告以外之人於偵查中向檢察官所為陳述，除顯有不可
    信之情況者外，得為證據，同法第159 條之1 第2 項定有明
    文，考其立法理由係認現行刑事訴訟法規定檢察官代表國家
    偵查犯罪、實施公訴，依法其有訊問被告、證人及鑑定人之
    權，證人、鑑定人且須具結，而實務運作時，偵查中檢察官
    向被告以外之人所取得之陳述，原則上均能遵守法律規定，
    不至於違法取供，其可信度極高，因此除顯有不可信之情況
    者外，認具有證據能力得為證據，亦即檢察官之訊問筆錄，
    原則上均有證據能力，例外時始無證據能力。被告甲○○、
    丁○○及其等之辯護人於審判中對於本件證人乙○○、丙○○於檢察官偵查中具結所為陳述之證據能力均表示沒有意見
    （見本院卷第78頁反面、第110 頁反面），而未主張有何不
    可信之情況，依上說明，證人乙○○、丙○○於偵查中向檢
    察官所為之陳述自均具有證據能力。
三、再按被告以外之人（包括證人、鑑定人、告訴人、被害人及
    共同被告等）於審判外之陳述雖不符刑事訴訟法第159 條之
    1 至之4 等4 條之規定，而經當事人於審判程序同意作為證
    據，法院審酌該言詞陳述或書面陳述作成時之情況，認為適
    當者，亦得為證據；當事人、代理人或辯護人於法院調查證
    據時，知有刑事訴訟法第159 條第1 項不得為證據之情形，
    而未於言詞辯論終結前聲明異議者，視為有前項之同意，同
    法第159 條之5 定有明文。立法意旨在於傳聞證據未經當事
    人之反對詰問予以核實，原則上先予排除。惟若當事人已放
    棄反對詰問權，於審判程序中表明同意該等傳聞證據可作為
    證據；或於言詞辯論終結前未聲明異議，基於尊重當事人對
    傳聞證據之處分權，及證據資料愈豐富，愈有助於真實發見
    之理念，且強化言詞辯論主義，使訴訟程序得以順暢進行，
    上開傳聞證據亦均具有證據能力。查檢察官、被告甲○○、
    丁○○及其等之辯護人對於本案卷內其餘所引之傳聞證據，
    並未就有合於刑事訴訟法第159 條第1 項不得為證據之情形
    於本院言詞辯論終結前聲明異議，且相關證據資料亦經本院
    於審理期日逐一提示、朗讀，並告以要旨，本院復審酌相關
    供述證據筆錄製成、文書卷證資料取得，並無證據顯示有何
    違背程式規定情事，依據上述之說明，均應具有證據能力。
四、另按刑事訴訟法上「證據排除法則」，係指將具有證據價值
    或真實之證據，因取得程序之違法，而予以排除之法則。茍
    司法警察機關於實施通訊監察時，已合於通訊保障及監察法
    第5條第1項所規定之要件，且依法取得法官所核發之通訊監
    察書，基於該通訊監察所取得之證據，即無證據排除法則之
    適用。且按有事實足認被告或犯罪嫌疑人有最輕本刑為3 年
    以上有期徒刑之罪嫌，並危害國家安全或社會秩序情節重大
    ，而有相當理由可信其通訊內容與本案有關，且不能或難以
    其他方法蒐集或調查證據者，得發通訊監察書。通訊監察書
    ，偵查中由檢察官依司法警察機關聲請或依職權聲請該管法
    院核發，審判中由法官依職權核發，通訊保障及監察法第5
    條第1 項第1 款、第2 項定有明文。查本件被告2 人所使用
    之0000000000號、0000000000號行動電話門號之監聽錄音，
    分別經本院核准在案（99年度聲監字第148 號、第199 號、
    99年度聲監續字第156 號）。經核被告甲○○、丁○○所涉
    犯之販賣第二級毒品罪，係最輕本刑為7 年以上有期徒刑之
    罪，且該等犯罪類型之犯罪過程多係透過電話通聯，並以代
    號、暗碼等隱晦方式暗中進行，其犯罪結果戕害不特定國人
    之身心健康甚鉅，自屬危害社會秩序情節重大，而有相當理
    由可信犯罪嫌疑人之通訊內容要與涉案情節有關，且難以其
    他方法蒐集或調查證據者，又監聽過程中尚查無任何不法或
    不當侵害人權保障之情事，自屬符合通訊保障及監察法第5
    條第1 項第1 款、第2 項之規定，核係依法所為之監聽，尚
    無不法取證情事或違背法定程序之處。又按通訊監察錄音之
    譯文，僅屬依據監聽錄音結果予以翻譯之文字，固具文書證
    據之外觀，但實際上仍應認監聽所得之錄音帶或光碟，始屬
    調查犯罪所得之證物；刑事訴訟法第165 條之1 第2 項所稱
    之證物，如其蒐證程式合法，並經合法調查，自具證據能力
    。因此檢察官如提出通訊監察錄音之譯文為其證據方法，實
    乃以其監聽所得之錄音帶或光碟，為調查犯罪所得之證物，
    法院本應依刑事訴訟法第165 條之1 所列之方法調查，以判
    斷該錄音帶或光碟是否與通訊監察錄音之譯文相符。而監聽
    錄音製作之譯文，雖通常為偵查犯罪機關單方面製作，然若
    被告或訴訟關係人對其真實性並無爭執，經法院於審判期日
    提示譯文供當事人辨認、表示意見並為辯論者，程式自屬適
    法（最高法院95年度臺上字第295 號、94年度臺上字第4665
    號判決意旨參照）。從而，本件上開通訊監察既係依法定程
    序所為，則基於該通訊監察所取得之監聽電話錄音，暨司法
    警察依據該監聽電話錄音而製作之通訊監察紀錄譯文，因其
    取得程序並無違法，通訊監察過程既已符合法定程序，而該
    等通訊監察譯文復經法院踐行證據調查程序，則該等譯文堪
    認有證據能力，本院自得採為認定事實之證據，併予敘明。
五、另卷附之現場照片4 張，純係機器錄製而不涉及人為之意志
    判斷，與傳聞法則所欲防止證人記憶、認知、誠信之誤差明
    顯有別，核與刑事訴訟法第159 條第1 項之要件不符。該項
    證據既無違法取得之情形，且經本院依刑事訴訟法第164 條
    第1 項之規定踐行調查證據程序，自應具有證據能力。
貳、實體部分：
甲、有罪部分：
一、認定犯罪事實所憑之證據及理由：
  (一)訊據被告甲○○、丁○○就上揭犯罪事實均自白不諱，並於
    本院準備程序及審理中坦承在卷（見本院卷第78頁正反面、
    第110 頁、第176 頁反面、第177 頁），核與證人乙○○於
    及警詢及偵查中、證人丙○○於偵查中所述相符（見99年度
    他字第131 號卷(一)第24頁至第32頁、第34頁至第38頁、第94
    頁至第98頁），並有本院99年度聲監字第148 號、第199 號
    及99年度聲監續字第156 號通訊監察書各1 份及通訊監察譯
    文1 份附卷可稽（見警卷第73頁至第78頁、99年度聲監字第
    329 號第48頁、第50頁、第64頁至第65頁）。又按販賣毒品
    之所謂販賣行為，係行為人基於營利之目的，而販入或賣出
    毒品而言。販賣毒品者，其主觀上須有營利之意圖，且客觀
    上有販賣之行為，即足構成，至於實際上是否已經獲利，則
    非所問。即於有償讓與他人之初，係基於營利之意思，並著
    手實施，而因故無法高於購入之原價出售，最後不得不以原
    價或低於原價讓與他人時，仍屬販賣行為。必也始終無營利
    之意思，而以原價或低於原價有償讓與他人，方難謂為販賣
    行為，而僅得以轉讓罪論處（最高法院93年度臺上字第1651
    號刑事判決意旨參照）。本件被告2 人將第二級毒品安非他
    命交付予附表一各編號所示之販賣對象時，均有約定對價，
    且被告甲○○自承係為了維持小孩生活而得利（見本院卷第
    196 頁），是以揆諸上揭判決意旨，足認被告2 人有營利之
    意圖。綜上所述，堪信被告2 人之自白與事實相符而足資採
    認，本件事證明確，應予依法論科。
二、論罪科刑：
  (一)按安非他命係毒品危害防制條例第2 條第2 項第2 款規定之
    第二級毒品，不得持有、販賣。是核被告2 人所為，係犯毒
    品危害防制條例第4 條第2 項之販賣第二級毒品罪。被告甲○○參與共謀，推由被告丁○○接聽電話及交付毒品，應以
    共同正犯論。其2 人各次持有第二級毒品安非他命之低度行
    為，乃為各該次販賣之高度行為所吸收，不另論罪。又被告
    2 人如附表一各該編號所示之5 次販賣第二級毒品安非他命
    罪均犯意個別、行為互殊，應予分論併罰。再被告甲○○有
    如事實欄所示之犯罪科刑執行情形，有臺灣高等法院被告前
    案紀錄表1 份在卷可查，其於有期徒刑執行完畢後，5 年內
    故意再犯本件如附表一各編號所示之有期徒刑以上之罪，於
    各該次均構成刑法第47條第1 項規定之累犯，除無期徒刑部
    分依法不得加重外，就有期徒刑及併科罰金刑部分乃均依法
    加重其刑。又被告甲○○就附表一編號二所示犯行，於偵、
    審中均自白犯行，就該部分應依毒品危害防治條例第17條第
    2 項之規定減輕其刑，並依法先加後減之。
  (二)又有無刑法第59條酌減其刑之適用，應就被告犯罪行為時之
    情狀為觀察，尚難因其在犯罪後，另有類如自首、自白或供
    出毒品來源因而查獲等法定減輕其刑或免除其刑之事由，即
    反推無刑法第59條之適用，否則將有違刑法第62條鼓勵被告
    自新，以及毒品危害防制條例第17條「為有效破獲上游之製
    造、販賣、運輸毒品組織，鼓勵毒販供出毒品來源之上手，
    有效推展斷絕供給之緝毒工作，對查獲之毒販，供出毒品來
    源，因而破獲者，修正為應減輕其刑或免除其刑。又為使製
    造、販賣或運輸毒品案件之刑事訴訟程序儘早確定，鼓勵被
    告自白認罪，開啟其自新之路，對製造、販賣或運輸毒品罪
    之被告於偵查及審判中均自白者，增列應減輕其刑之規定，
    採行寬厚之刑事政策」之立法意旨（見行政院97年9 月22日
    院臺法字第0970090699號函送立法院之毒品危害防制條例部
    分條文修正草案總說明三）。況毒品危害防制條例第17條第
    2 項之增訂，既出於採行寬厚之刑事政策，當無排除刑法第
    59條規定同時適用之理。又按刑之量定，為求個案裁判之妥
    當性，法律賦予法院裁量權，此項裁量權之行使，除應依刑
    法第57條規定，審酌行為人及其行為等一切情狀，為整體之
    評價，並應顧及比例原則與平等原則，使罪刑均衡，輕重得
    宜，以契合社會之法律感情。又刑法第59條規定犯罪之情狀
    可憫恕者，得酌量減輕其刑，其所謂「犯罪之情狀」，與同
    法第57條規定科刑時應審酌之一切情狀，並非有截然不同之
    領域，於裁判上酌減其刑時，應就犯罪一切情狀，予以全盤
    考量，審酌其犯罪有無可憫恕之事由（即有無特殊之原因與
    環境，在客觀上足以引起一般同情，以及宣告法定低度刑，
    是否猶嫌過重等等），以為判斷。查被告2 人所犯販賣第二
    級毒品罪之法定刑為無期徒刑或7 年以上有期徒刑，得併科
    1 千萬元以下罰金，然同為販賣第二級毒品之人，其原因動
    機不一，犯罪情節未必盡為相同，或有大盤毒梟者，亦有中
    、小盤之分，甚或僅止於吸毒者友儕間為求互通有無之有償
    轉讓者亦有之，其販賣行為所造成危害社會之程度自屬有異
    ，法律科處此類犯罪，所設之法定最低本刑卻同為7 年以上
    有期徒刑，得併科1 千萬元以下罰金，不可謂不重，自非不
    可依客觀之犯行與主觀之惡性二者加以考量其情狀是否有可
    憫恕之處，適用刑法第59條之規定酌量減輕其刑，期使個案
    裁判之量刑能斟酌至當，符合比例原則。查本件被告甲○○
    有施用毒品之前科（見卷附之臺灣高等法院被告前案紀錄表
    ），其身染施用毒品之惡習，且自承本案查獲時已失業1 、
    2 年餘，被告丁○○又因另案易服勞役，無法工作（見本院
    卷第195 頁反面），而被告2 人婚後育有1 女，年僅4 歲，
    是以其等販賣毒品之行為雖不可取，惟其之犯罪目的係從中
    賺取生活費用，且各次販毒所收取之對價均在1, 000元至2,
    500 元之間，顯見被告2 人販賣之數量甚微，相對於長期且
    大量販賣毒品之大毒梟，其對社會治安及國民健康所造成之
    危害尚屬較輕，被告2 人雖因一時失慮而觸犯重典，然刑罰
    除制裁之功能外，更寓有教育、感化之目的，使誤入歧途而
    有心改善者，能早日復歸社會，是本件被告2 人如附表一各
    編號所示販賣第二級毒品安非他命之情節，對照此罪最輕為
    有期徒刑7 年以上之法定刑，不免有情輕法重之情形，其犯
    罪情狀顯可憫恕，就附表一編號一、三、四、五部分科以最
    低刑度仍嫌過重，就附表一編號二部分科以減輕其刑後之最
    低刑度亦仍嫌過重，且難謂符合罪刑相當性及比例原則，更
    無從與大毒梟之惡行有所區隔，爰就被告2 人如附表一所示
    販賣第二級毒品安非他命部分，各依刑法第59條之規定酌減
    其刑，並就被告甲○○部分先加後減之。
  (三)爰審酌被告甲○○前有施用毒品之不良素行，有臺灣高等法
    院被告前案紀錄表在卷可按，竟不知自我惕勵，戒除毒癮，
    竟轉而販毒，越陷越深，且拖累同案被告丁○○觸犯重典；
    被告丁○○本身並未施用毒品，惟其與被告甲○○朝夕相處
    ，眼見毒品戕害被告甲○○之身心，猶不知勸戒被告甲○○
    ，反與被告甲○○同流合污，被告2 人均無視國家杜絕毒品
    犯罪之禁令，為貪圖不法利益，鋌而走險販毒，戕害國民身
    心健康，有危害社會治安及有相當之惡性，惟兼慮及其販賣
    毒品之次數、數量、各次交易金額，並衡酌被告2 人犯後就
    各次犯行均悉數坦承，足認被告2 人犯後均顯有悔意，犯後
    態度堪稱良好，且其等犯罪手段亦屬平和，並審酌被告甲○○高中肄業，學無所長，又沾染毒品無法戒絕，於本案查獲
    時已失業1 、2 年餘，而被告丁○○高職畢業，因另案易服
    勞役，無法工作，為維繫家庭而受被告甲○○慫恿參與本案
    ，犯罪情節較輕微，復衡酌被告2 人婚後育有1 女，年僅4
    歲，嗷嗷待哺等一切情狀（見本院卷第195 頁正反面、第19
    6 頁），分別就其2 人上揭所犯各罪量處如附表一「所犯罪
    名、所處之刑」欄所示之刑，並定其應執行之刑（主刑部分
    ），以示懲儆。
  (四)沒收部分：
  1.按毒品危害防制條例第19條第1 項規定性質上係沒收之補充
    規定。其屬於本條所定沒收之標的，如得以直接沒收者，判
    決主文僅宣告沒收即可，不生「追徵其價額」或「以其財產
    抵償之」問題，須沒收之標的全部或一部不能沒收時，始生
    「追徵其價額」或「以其財產抵償之」選項問題。又該規定
    所稱「追徵其價額」者，係指所沒收之物為金錢以外之其他
    財物而無法沒收時，應追徵其價額，使其繳納與原物相當之
    價額。如所得財物為金錢而無法沒收時，始應「以其財產抵
    償之」（最高法院95年度臺上字第305 號判決意旨參照）。
    又共同正犯應就全部犯罪結果負其責任，是其犯罪所得之財
    物如為現金者，應合併計算，且於全部或一部不能沒收時以
    其財產抵償之，惟為避免執行時發生重複沒收、抵償之情形
    ，各共同正犯之間係採連帶沒收主義，於裁判時應諭知被告
    共同犯罪所得之財物應與其他共同正犯連帶沒收之，不得就
    全體共同正犯之總所得，對各共同正犯分別重複諭知沒收（
    最高法院97年度臺上字第697 號判決參照）。再按毒品危害
    防制條例第19條第1 項規定，犯販賣毒品罪者，其犯罪所得
    之財物均沒收之，係採義務沒收主義。故販賣毒品所得之對
    價，不問其中成本若干，利潤多少，均應全部諭知沒收，貫
    徹政府查禁煙毒之決心，以符立法本旨（最高法院91年度臺
    上字第2419號判決意旨參照）。是以被告2 人於附表一所為
    販賣毒品所得共計8,500 元，上開販毒金額雖未扣案，然為
    被告2 人因犯罪所得之財物，應依毒品危害防制條例第19條
    第1 項規定，於被告2 人附表一各編號項下諭知連帶沒收，
    如全部或一部不能沒收時，應以被告2 人之財產連帶抵償之
    。
  2.復按毒品危害防制條例第19條第1 項所規定之沒收，固為刑
    法之特別規定，採義務沒收主義，但上開法條既無「不問屬
    於犯人與否，沒收之」之規定，自屬相對沒收主義之立法，
    仍應以該物品屬於犯人所有者為限，始應予以沒收，庶符沒
    收制度之基本原則（最高法院89年度臺上字第5605號、90年
    度台上字第626 號判決意旨參照）。又按共同正犯因相互間
    利用他人之行為，以遂行其犯意之實現，本於責任共同之原
    則，有關沒收部分，對於共犯間供犯罪所用之物，自均應為
    沒收之諭知（最高法院91年度臺上字第583 號判決參照）。
    再查行動電話服務需以SIM 卡為使用介面，因此電信公司於
    出租行動電話門號予消費者使用時，即同時附帶提供晶片卡
    作為消費者門號使用之介面，故電信公司接受消費者申辦門
    號並將該門號開通上線時，該SIM 卡之所有權亦移轉予消費
    者（最高法院97年度臺上字第3890號判決參照），是以就行
    動電話之SIM 卡亦得宣告沒收。查被告丁○○所持用之搭配
    行動電話門號0000000000號之NOKIA 廠牌行動電話、搭配行
    動電話門號0000000000號之LG廠牌行動電話各1 支（均含SI
    M 卡），係被告甲○○向不詳姓名之人購入而得，業據被告
    甲○○於本院審理時供述在卷（見本院卷第191 頁反面），
    自為被告甲○○所有，而被告甲○○取得上開門號及手機後
    ，供共同被告丁○○用以聯絡販賣第二級毒品安非他命予附
    表一各該編號所示之對象所用之物，核與附表一各該編號所
    示之購毒者所述情節相符，並有相關通訊監察譯文在卷可稽
    ，應依毒品危害防制條例第19條第1 項規定，分別於被告2
    人如附表一所示各罪下宣告沒收。
  3.至於被告甲○○為警查獲時另扣得之行動電話門號00000000
    00號SIM 卡1 張、電子秤1 台、夾鏈袋1 包、安非他命吸食
    器1 組及塑膠分裝鏟2 支等物，雖均係被告甲○○所有，業
    經被告甲○○自承在卷，惟被告甲○○復供承上開扣案物係
    供其吸食毒品之用（見99年度他字第131 號卷(一)第173 頁）
    ，又查無其他證據足以證明上開扣案物與本件販賣第二級毒
    品之犯行有何關連，爰於本案均不宣告沒收，應由檢察官另
    行處理。
乙、無罪部分：
一、公訴意旨另以：被告甲○○、丁○○基於販賣第一級毒品海
    洛因以營利之犯意聯絡，推由丁○○持甲○○所有內裝門號
    0000000000號SIM 卡之NOKIA 廠牌行動電話為販賣海洛因之
    對外聯絡工具，共同為附表二各編號所示之犯行，因認被告
    甲○○、丁○○涉有共同販賣第一級毒品海洛因罪嫌。
二、按犯罪事實應依證據認定之，無證據不得認定犯罪事實；不
    能證明被告犯罪者，應諭知無罪之判決，刑事訴訟法第154
    條第2 項、第301 條第1 項分別定有明文。又事實之認定，
    應憑證據，如未能發現相當證據，或證據不足以證明，自不
    能以推測或擬制之方法，以為裁判基礎（最高法院40年度臺
    上字第86號判例參照）。而認定犯罪事實所憑之證據，雖不
    以直接證據為限，間接證據亦包括在內，然而無論直接證據
    或間接證據，其為訴訟上之證明，須於通常一般之人均不致
    有所懷疑，而得確信其為真實之程度者，始得據為有罪之認
    定，倘其證明尚未達到此一程度，而有合理之懷疑存在，而
    無從使事實審法院得有罪之確信時，即應由法院為諭知被告
    無罪之判決（最高法院76年度臺上字第4986號判例參照）。
    再按刑事訴訟法第161 條第1 項規定：檢察官就被告犯罪事
    實，應負舉證責任，並指出證明之方法。因此，檢察官對於
    起訴之犯罪事實，應負提出證據及說服之實質舉證責任。倘
    其所提出之證據，不足為被告有罪之積極證明，或其指出證
    明之方法，無從說服法院以形成被告有罪之心證，基於無罪
    推定之原則，自應為被告無罪判決之諭知（最高法院92年度
    臺上字第128 號判例參照）。又按證據之證明力，雖由法官
    評價，然心證之形成，由來於經嚴格證明之證據資料之推理
    作用，通常有賴數個互補性之證據始足以形成確信心證，單
    憑一個證據則較難獲得正確之心證。尤其具有對向性關係之
    單一證據，如毒品交易之買賣雙方，買方或為獲邀減刑寬典
    ，不免有作利己損人之不實供述之虞。此種虛偽危險性較大
    之被告以外之人所為之陳述，為避免其嫁禍他人，藉以發現
    實體之真實，除以具結、交互詰問、對質等方法，以擔保其
    真實性外，自仍應認有補強證據以增強其陳述之憑信性，始
    足為認定被告犯罪事實之依據。又數罪併罰案件，因其所涉
    及之訴訟客體有數個以上，各個犯罪事實彼此互不相屬，故
    均須有補強證據，不得籠統為同一之觀察（最高法院97年度
    台上字第3857號判決意旨參照）。末按依毒品危害防制條例
    第17條之規定，施用毒品者供出毒品來源因而破獲者，得以
    減輕其刑，則其指證之真實性是否具憑信性，仍有待其他必
    要證據加以補強，以察其是否與事實相符，尚不得以其單一
    且矛盾之供詞為唯一之證據。所謂必要之補強證據，固不以
    證明販賣毒品犯罪構成要件之全部事實為必要，但以與施用
    者之指證具有相當之關聯性為前提，其經與施用者之指證綜
    合判斷，已達於確信其為真實之程度者，始得為有罪之認定
    （最高法院98年度台上字第7705號判決意旨參照）。
三、公訴人認為被告2 人涉有上開罪嫌，無非係以上開犯行業據
    證人丙○○證述在卷，並有被告2 人所持用之0000000000號
    行動電話號碼通訊監察譯文及通聯紀錄附卷，為其所憑之主
    要論據。訊據被告2 人則堅決否認有販賣第一級毒品海洛因
    之犯行，被告甲○○辯稱：是免費給丙○○施用，都沒有收
    錢等語，被告丁○○則以：一級毒品部分伊都不是很清楚等
    詞置辯（見本院卷第176 頁反面）。
四、經查：證人丙○○固曾於偵查中結證其確有於前揭時、地向
    被告2 人購買第一級毒品海洛因等情（見99年度他字第131
    號卷(一)第94頁至第98頁、177 頁反面至第186 頁反面），惟
    查：
  (一)附表二編號一部分：
  1.被告2 人所持用之0000000000號行動電話，及證人丙○○所
    持用之0000000000號行動電話於99年5 月7 日下午7 時33分
    32秒至46秒間，雖有通話紀錄，但依卷附之通訊監察譯文內
    容（見警卷第50頁）：「A （以下指被告丁○○）；喂。B
    （以下指證人丙○○）：喂。A ：怎樣。B ：妳要帶我去妳
    哪裡還是直接過來。A ：直接過去。B ：那妳ㄤ那個1 個。
    A ：什麼1 個。B ：那個1 、2 。A ：妳說。B ：妳ㄤ。A
    ：我這個也有。B ：是阿。A ：喔！我ㄤ哪個，4 月1 號。
    B ：是，沒有，妳ㄤ那個。A ：1 號。B ：哪種是8 月。A
    ：妳說4 月1 號。B ：是，和8 月1 號。A ：要晚一點。B
    ：多久。A ：一下子。B ：要在哪裡等妳。A ：妳就在那裡
    等我就好，但是我還要回去。B ：回去那裡。A ：妳又沒有
    跟我講。B ：妳要回去拿。A ：等一下再講，我再打給妳。
    B ：好。」等語觀之，雖可知於99年5 月7 日，證人丙○○
    以行動電話與被告丁○○聯繫後，欲向被告2 人購買毒品，
    惟被告丁○○表示要晚一點再與證人丙○○聯絡，之後即無
    其他通訊監察譯文或通聯紀錄可資補強證人丙○○結證其於
    99 年5月7 日下午7 時33分32秒通話後約半小時，有在斗六
    市○○路黑松汽水公司附近以3,000 元之價格，向被告丁○○購買第一級毒品海洛因等情屬實。
  2.又查證人丙○○於警詢時證稱：99年5 月7 日係其與丁○○
    聯絡後，由被告丁○○與其在斗六市○○路黑松汽水公司附
    近交易海洛因及安非他命，交易價格3,000 元等語（見99年
    度他字第131 號卷(一)第76頁）；嗣於偵查中改稱：譯文中的
    「你ㄤ」是指海洛因，這次只有交易海洛因，一開始丁○○
    以為其要買安非他命，但是其有跟丁○○說「你ㄤ那種」，
    丁○○就知道是要買海洛因等詞（見99年度他字第131 號卷
    (一)第95頁）。而於本院審理中，證人丙○○又再度翻異前詞
    ，證稱：譯文裡面說到「ㄤ」是指丁○○的老公即甲○○，
    沒有用暗語稱呼海洛因，都是見面的時候才跟甲○○說要買
    什麼，99年5 月7 日當天是甲○○交付海洛因給其的，偵查
    中是因為藥癮發作才說是丁○○交付的等語（見本院卷第17
    8 頁反面、第179 頁、第183 頁反面）；嗣經本院提示證人
    丙○○之偵訊筆錄後，證人丙○○則又改稱：海洛因的代號
    應該是「你ㄤ」（見本院卷第183 頁反面、第184 頁）。是
    以互核證人丙○○上開證詞，其證述其於99年5 月7 日向被
    告2 人購買毒品之交易內容（警詢中稱同時交付海洛因及安
    非他命，偵查中稱僅交付海洛因）、交付對象（警詢中稱是
    被告丁○○交付，審判中稱是被告甲○○交付）、交易方式
    （偵查中稱係透過電話以「你ㄤ」代指海洛因，審判中稱「
    你ㄤ」是指被告甲○○，都是當面告知被告甲○○欲購買之
    毒品種類），均前後不一，其證言之真實信即非無疑。準此
    ，自難僅以證人丙○○單一且有瑕疵，又無補強證據之證述
    ，遽認被告2 人有公訴意旨所指訴於99年5 月7 日販賣第一
    級毒品海洛因予證人丙○○之犯行。
  (二)附表二編號二部分：
  1.被告2 人所持用之0000000000號行動電話，及證人丙○○所
    持用之0000000000號行動電話於99年5 月9 日凌晨1 時30分
    25秒至31分38秒間，雖有通話紀錄，但依卷附之通訊監察譯
    文內容（見警卷第50頁）：「A （以下指被告丁○○）；喂
    。B （以下指證人丙○○）：喂。A ：怎樣。B ：人在哪裡
    。A ：要怎樣。B ：嗯！又會能怎樣。A ：妳說。B ：嗯。
    A ：現在在忙。B ：是喔。A ：是啊。B ：這樣！一樣。A
    ：跟昨天一模一樣。B ：沒有，妳ㄤ那個不要。A ：阿。B
    ：妳ㄤ哪個不要。A ：喔！我知道。B ：好！在哪裡。A 男
    （指被告甲○○）：叫他2 點半，至昨天那裡。A ：妳2 點
    半，去昨天那裡等喔。B ：喔。A ：好。B ：看怎樣再打給
    妳。」等語觀之，僅可知於99年5 月9 日，證人丙○○以行
    動電話與被告丁○○聯繫後，欲向被告2 人購買毒品，惟其
    欲交易之毒品內容，則端視譯文中證人丙○○所稱「你ㄤ那
    個不要」究何所指。
  2.查證人丙○○於警詢中陳稱：99年5 月9 日凌晨這通電話是
    其與丁○○電話聯繫後，由甲○○駕駛1 部白色自小客車載
    丁○○跟其見面交易第1 級海洛因毒品，是由丁○○下車將
    海洛因毒品交給其的等語（見99年度他字第131 號卷(一)第76
    頁）；復於偵查中結證稱；「（問：你ㄤ那個不要，是指什
    麼意思？）我說的妳ㄤ那個不要，妳ㄤ那個是海洛因，我自
    己說話有時會顛倒，但丁○○及甲○○知道我都施用什麼毒
    品。」等詞（見99年度他字第131 號卷(一)第96頁）。然查證
    人丙○○於本院審理時乃改稱：譯文中說「你ㄤ那個不要」
    ，就是說「不要海洛因」的意思等語（見本院卷第184 頁）
    ；嗣又證稱：譯文中提到「你ㄤ」，有時候是指海洛因，有
    時候是說找丁○○的先生即甲○○，所以丁○○聽不懂，其
    都當面跟甲○○說，通訊監察譯文中說「你ㄤ那個不要」，
    所以當天是買安非他命，這次交易是甲○○交付的，丁○○
    都在車上帶小孩等詞（見本院卷第185 頁反面、第186 頁、
    第182 頁反面、第183 頁），則互核證人丙○○之證詞，就
    譯文中「你ㄤ」一詞究係代稱海洛因或被告甲○○，游移不
    定，而就99年5 月9 日交易標的究係海洛因或安非他命，及
    交易對象是被告甲○○或被告丁○○更是前後反覆，亦尚難
    以其有瑕疵之證詞，為被告不利之認定。
  3.且查若前開譯文中所稱之「你ㄤ」確係指被告甲○○，則上
    開譯文中既未提及毒品交易之內容，是否足以作為認定被告
    2 人犯行之補強證據，即屬有疑。而若「你ㄤ」係指海洛因
    ，則證人丙○○於通聯譯文中既已明確表示「你ㄤ那個不要
    」，則本次交易標的是否係海洛因，更顯有疑義。證人丙○○於偵查中雖指稱：自己說話有時會顛倒，但丁○○及甲○○知道其都施用什麼毒品等詞，惟證人丙○○亦有向被告2
    人購買安非他命之紀錄，已如本院前揭認定之犯罪事實所示
    ，是以被告2 人應如何區分證人丙○○所述係要購買海洛因
    亦或是安非他命？凡此種種，自難遽認被告2 人有公訴意旨
    所指訴於99年5 月9 日販賣第一級毒品海洛因予證人丙○○
    之犯行。
  (三)附表二編號三部分：
  1.被告2 人所持用之0000000000號行動電話，及證人丙○○所
    持用之0000000000號行動電話於99年5 月19日下午6 時24分
    9 秒至25分21秒間，雖有通話紀錄，但依卷附之通訊監察譯
    文內容（見警卷第50頁）：「A （以下指被告丁○○）；喂
    。B （以下指證人丙○○）：喂！妳有打給我。A ：是啊！
    你還有在那邊嗎。B ：沒有，走了。A ：走了。B ：現在要
    回家，要往回家方向。A ：是。B ：要到莿桐。A ：拿錯了
    。B ：什麼拿錯了。A ：你來一下。B ：妳在哪裡，我要到
    哪裡找妳。A ：你到剛才那裡，再跟我講。B ：好。」等語
    觀之，尚不足以認定被告丁○○與證人丙○○之對話內容與
    毒品交易有直接關係。
  2.又查證人丙○○於警詢中證稱：99年5 月19日下午6 時24分
    是其與丁○○通話，電話聯繫後由甲○○駕駛1 部白色自小
    客車搭載丁○○，由丁○○下車交付海洛因等語（見99年度
    他字第131 號卷(一)第76頁、第77頁）。而證人丙○○於偵查
    中則係證述：99年5 月19日下午6 時24分丁○○問其在哪裡
    ，其回答說要往回家的方向，通聯譯文中丁○○說「拿錯了
    」，是指丁○○應該要拿海洛因給其，結果拿成安非他命，
    叫其拿過去換等詞（見99年度他字第131 號卷(一)第96頁）。
    惟查於本院審理中，證人丙○○又改稱：這通是因為拿錯了
    ，本來應該是要拿安非他命，結果甲○○給成海洛因，所以
    拿回來換，有沒有給錢其也忘記了，交貨的人是甲○○，當
    時丁○○有在現場，但都坐在車子後座等詞；嗣經提示其之
    偵查筆錄後，證人丙○○方表示偵查所述較為正確（見本院
    卷第180 頁反面、第181 頁、第183 頁）。是以互核證人丙○○上開證詞，其對於涉及此次毒品交易過程之證述，就交
    易過程多有齟齬，在警詢中先表示本次通聯內容即是要交易
    海洛因，通話後才交付海洛因；偵查中卻改稱本次通聯時已
    經交易完成，但是因為要買海洛因拿成安非他命，所以要拿
    回去換；嗣於審判中再次翻異前詞，稱通聯內容係因為要買
    安非他命拿成海洛因，已前後不一，而就本次最終究係交易
    海洛因亦或是安非他命，偵查及審判中所述更是迥然有異。
  3.再查被告丁○○辯稱：99年5 月19日是丙○○介紹賣主給甲○○，後來甲○○跟對方拿安非他命，發現好像拿錯了，才
    又跟丙○○聯絡；衡諸常理，買毒品的人購買之後因為持有
    毒品，比較容易注意到有無短缺的情事，而依通聯紀錄觀之
    ，是伊打給丙○○的，可見當日應該是伊等向丙○○購買毒
    品等語（見本院卷第190 頁、第198 頁）。而於本院審理中
    ，被告甲○○請求詢問證人丙○○：是否曾經跟被告甲○○
    一起向朋友拿海洛因，後來被告甲○○有打電話給證人丙○○說東西拿錯了，可不可以跟證人丙○○的朋友說一聲，一
    起去換一事等語，亦經證人丙○○肯認屬實，但稱：時間不
    記得是不是5 月19日等詞（見本院卷第185 頁反面）。又依
    卷附之0000000000號5 月19日通聯譯文觀之（見本院卷第97
    頁），被告丁○○持用上開門號於99年5 月19日下午6 時24
    分與證人丙○○通話後，於同日下午6 時46分49秒許又有通
    聯記錄，通話內容為：「A （以下指被告丁○○）；喂。B
    （以下指證人丙○○）：喂！我現在在7-11超商，前面一點
    7-11超商。A ：前面。B ：是。A ：妳在那裡等我，我馬上
    到。B ：馬上到，我走到那邊。A ：你要帶路。B ：好，我
    叫我朋友先走。」等語，可徵99年5 月19日證人丙○○確有
    攜帶朋友前往與被告2 人會面，此亦經證人丙○○坦認無誤
    （見本院卷第184 頁）。準此以言，被告2 人辯稱當日係向
    證人丙○○之朋友購買毒品，之後發現交易數量有短缺，又
    跟證人丙○○聯絡等情，並非顯不可採。
  4.準此以言，本案證人丙○○所稱向被告2 人於99年5 月19日
    購買毒品海洛因之供述，並無充分堅強之相關通訊監聽內容
    足以補強證人丙○○指證之真實性，且是在欠缺補強真實性
    之證據情況下，要難僅憑證人丙○○於偵查中及本院審理時
    所為存有瑕疵之指證及單純之通聯紀錄，而遽認被告涉有公
    訴人所指販賣海洛因之罪嫌，依罪疑為輕、有利於被告之法
    則，自無法為被告有罪之認定。
五、綜上所述，本件公訴意旨認被告甲○○、丁○○共同販賣第
    一級毒品海洛因所據證據所為之證明，並未達到於通常之人
    均不致有所懷疑，而得確信其為真實之程度，故不能遽為被
    告2 人有罪之判斷。此外，復查無其他積極證據足資證明被
    告2 人確有上開公訴意旨所指訴販賣第一級毒品海洛因與證
    人丙○○之犯行，揆諸前述規定，既不能證明被告2 人此部
    分犯罪，而公訴意旨又認此部分與前揭經論罪科刑之部分，
    為數罪併罰之數罪關係，自應為被告2 人此部分無罪之諭知
    。末查被告甲○○於本院審理時雖坦承有轉讓第一級毒品海
    洛因給證人丙○○等語，然依卷附之上開相關通聯譯文及證
    人丙○○之證述，亦尚不足以認定被告2 人確有於附表二所
    示之時地轉讓海洛因予證人丙○○之犯罪事實，至被告2 人
    是否另涉犯轉讓第一級毒品海洛因之犯行，自應由檢察官另
    行偵辦，附此敘明。
據上論斷，應依刑事訴訟法第299 條第1 項前段、第301 條第1
項，毒品危害防制條例第4 條第2 項、第19條第1 項，刑法第11
條、第28條、第47條第1 項、第59條、第51條第5 款，判決如主
文。
本案經檢察官江柏青到庭執行職務。
中    華    民    國    99    年    11    月    18    日
                  刑事第五庭    審判長法  官  吳基華
                                      法  官  張文俊
                                      法  官  段奇琬
以上正本證明與原本無異。
如不服本判決應於收受判決後10日內向本院提出上訴書狀，並應
敘述具體理由；其未敘述上訴理由者，應於上訴期間屆滿後20日
內向本院補提理由書（均須按他造當事人之人數附繕本）。「切
勿逕送上級法院」。
                                      書記官  高培馨
中    華    民    國    99    年    11    月    18    日
附錄論罪科刑法條
毒品危害防制條例第4條第2項
製造、運輸、販賣第二級毒品者，處無期徒刑或 7 年以上有期
徒刑，得併科新臺幣 1 千萬元以下罰金。
附表一：販賣安非他命部分
 ┌──┬────┬──────┬────┬────────────────┬─────────────────┐
 │編號│販賣對象│ 販 賣 時 間│販賣地點│ 販賣毒品過程及毒品之種類、數量 │所犯罪名、所處之刑                │
 │    │        │            │        │ 、交易價格（新臺幣）           │                                  │
 │    │        │            │        │                                │                                  │
 ├──┼────┼──────┼────┼────────────────┼─────────────────┤
 │ 一 │丙○○  │99年4 月3 日│雲林縣斗│丙○○以行動電話門號0000000000號│甲○○共同販賣第二級毒品，累犯，處│
 │    │        │下午7 時20分│六市大學│與被告丁○○所持用之門號00000000│有期徒刑肆年。未扣案之販賣毒品所得│
 │    │        │22秒後約20分│路附近之│32號聯絡，雙方敲定購買之毒品、數│新臺幣貳仟伍佰元與丁○○連帶沒收，│
 │    │        │許          │網咖店  │量及交易地點後，由被告丁○○於聯│如全部或一部不能沒收時，以其與鄭惠│
 │    │        │            │        │絡後約20分鐘後持安非他命1 包（價│卿之財產連帶抵償之。扣案之NOKIA 廠│
 │    │        │            │        │值2,500 元），至雲林縣斗六市大學│牌行動電話壹支（含行動電話門號○九│
 │    │        │            │        │路附近之網咖店販賣予丙○○，並當│00000000號SIM 卡壹張）沒收│
 │    │        │            │        │場收取2,500 元之現金。          │之。                              │
 │    │        │            │        │                                │                                  │
 │    │        │            │        │                                │丁○○共同販賣第二級毒品，處有期徒│
 │    │        │            │        │                                │刑年柒月。未扣案之販賣毒品所得新│
 │    │        │            │        │                                │臺幣貳仟伍佰元與甲○○連帶沒收，如│
 │    │        │            │        │                                │全部或一部不能沒收時，以其與甲○○│
 │    │        │            │        │                                │之財產連帶抵償之。扣案之NOKIA 廠牌│
 │    │        │            │        │                                │行動電話壹支（含行動電話門號○九八│
 │    │        │            │        │                                │0000000號SIM 卡壹張）沒收之│
 │    │        │            │        │                                │。                                │
 ├──┼────┼──────┼────┼────────────────┼─────────────────┤
 │ 二 │乙○○  │99年4 月13日│雲林縣斗│乙○○以行動電話門號0000000000號│甲○○共同販賣第二級毒品，累犯，處│
 │    │        │上午6 時23分│六市全買│與被告丁○○所持用之門號00000000│有期徒刑貳年陸月。未扣案之販賣毒品│
 │    │        │10秒後約1至2│超市對面│32號聯絡，雙方敲定購買之毒品、數│所得新臺幣貳仟元與丁○○連帶沒收，│
 │    │        │時許        │之統一超│量及交易地點後，由被告丁○○於聯│如全部或一部不能沒收時，以其與鄭惠│
 │    │        │            │商      │絡後約1 至2 小時後持安非他命1 包│卿之財產連帶抵償之。扣案之NOKIA 廠│
 │    │        │            │        │（價值2,000 元）至雲林縣斗六市全│牌行動電話壹支（含行動電話門號○九│
 │    │        │            │        │買超市對面之統一超商販賣予乙○○│00000000號SIM 卡壹張）沒收│
 │    │        │            │        │，並當場收取2,000 元之現金。    │之。                              │
 │    │        │            │        │                                │                                  │
 │    │        │            │        │                                │丁○○共同販賣第二級毒品，處有期徒│
 │    │        │            │        │                                │刑年柒月。未扣案之販賣毒品所得新│
 │    │        │            │        │                                │臺幣貳仟元與甲○○連帶沒收，如全部│
 │    │        │            │        │                                │或一部不能沒收時，以其與甲○○之財│
 │    │        │            │        │                                │產連帶抵償之。扣案之NOKIA 廠牌行動│
 │    │        │            │        │                                │電話壹支（含行動電話門號○九八三七│
 │    │        │            │        │                                │六八四三二號SIM 卡壹張）沒收之。  │
 ├──┼────┼──────┼────┼────────────────┼─────────────────┤
 │三  │乙○○  │99年5 月2日 │雲林縣斗│乙○○以行動電話門號0000000000號│甲○○共同販賣第二級毒品，累犯，處│
 │    │        │凌晨1 時48分│六市某公│與被告丁○○所持用之門號00000000│有期徒刑肆年。未扣案之販賣毒品所得│
 │    │        │32秒（起訴書│園      │87號聯絡，雙方敲定購買之毒品、數│新臺幣壹仟元與丁○○連帶沒收，如全│
 │    │        │誤載為下午12│        │量及交易地點後，由被告丁○○於聯│部或一部不能沒收時，以其與丁○○之│
 │    │        │時36分47秒）│        │絡後約1 至2 小時後持安非他命1 包│財產連帶抵償之。扣案之LG廠牌行動電│
 │    │        │後約1 至2時 │        │（價值1,000 元），至雲林縣斗六市│話壹支（含行動電話門號○九一六○九│
 │    │        │許          │        │某公園販賣予乙○○，並當場收取1,│二八八七號SIM 卡壹張）沒收之。    │
 │    │        │            │        │000 元之現金。                  │                                  │
 │    │        │            │        │                                │丁○○共同販賣第二級毒品，處有期徒│
 │    │        │            │        │                                │刑年柒月。未扣案之販賣毒品所得新│
 │    │        │            │        │                                │臺幣壹仟元與甲○○連帶沒收，如全部│
 │    │        │            │        │                                │或一部不能沒收時，以其與甲○○之財│
 │    │        │            │        │                                │產連帶抵償之。扣案之LG廠牌行動電話│
 │    │        │            │        │                                │壹支（含行動電話門號0000000│
 │    │        │            │        │                                │八八七號SIM 卡壹張）沒收之。      │
 ├──┼────┼──────┼────┼────────────────┼─────────────────┤
 │四  │乙○○  │99年5 月6 日│雲林縣斗│被告丁○○以行動電話門號00000000│甲○○共同販賣第二級毒品，累犯，處│
 │    │        │晚間12時32分│六市鎮南│87號與乙○○所持用之門號00000000│有期徒刑肆年。未扣案之販賣毒品所得│
 │    │        │35秒後約1 至│路之統一│ 42 號聯絡，雙方敲定購買之毒品、│新臺幣壹仟元與丁○○連帶沒收，如全│
 │    │        │2 時許      │超商    │數量及交易地點後，由被告丁○○於│部或一部不能沒收時，以其與丁○○之│
 │    │        │            │        │聯絡後約1 至2 小時後持安非他命1 │財產連帶抵償之。扣案之LG廠牌行動電│
 │    │        │            │        │包（價值1,000 元），至雲林縣斗六│話壹支（含行動電話門號○九一六○九│
 │    │        │            │        │市鎮○路之統一超商販賣予乙○○，│二八八七號SIM 卡壹張）沒收之。    │
 │    │        │            │        │並當場收取1,000 元之現金。      │                                  │
 │    │        │            │        │                                │丁○○共同販賣第二級毒品，處有期徒│
 │    │        │            │        │                                │刑年柒月。未扣案之販賣毒品所得新│
 │    │        │            │        │                                │臺幣壹仟元與甲○○連帶沒收，如全部│
 │    │        │            │        │                                │或一部不能沒收時，以其與甲○○之財│
 │    │        │            │        │                                │產連帶抵償之。扣案之LG廠牌行動電話│
 │    │        │            │        │                                │壹支（含行動電話門號0000000│
 │    │        │            │        │                                │八八七號SIM 卡壹張）沒收之。      │
 ├──┼────┼──────┼────┼────────────────┼─────────────────┤
 │五  │乙○○  │99年5 月23日│雲林縣斗│乙○○以行動電話門號0000000000號│甲○○共同販賣第二級毒品，累犯，處│
 │    │        │晚間12時40分│六市全買│與被告丁○○所持用之門號00000000│有期徒刑肆年。未扣案之販賣毒品所得│
 │    │        │27秒後約1至2│超市對面│32號聯絡，雙方敲定購買之毒品、數│新臺幣貳仟元與丁○○連帶沒收，如全│
 │    │        │時許        │之統一超│量及交易地點後，由被告丁○○於聯│部或一部不能沒收時，以其與丁○○之│
 │    │        │            │商      │絡後約1 至2 小時後持安非他命1 包│財產連帶抵償之。扣案之NOKIA 廠牌行│
 │    │        │            │        │（價值2,500 元），至雲林縣斗六市│動電話壹支（含行動電話門號○九八三│
 │    │        │            │        │全買超市對面嘉義市大林之統一超商│七六八四三二號SIM 卡壹張）沒收之。│
 │    │        │            │        │販賣予乙○○，並當場收取2,000 元│                                  │
 │    │        │            │        │之現金（乙○○仍賒欠500 元尚未給│丁○○共同販賣第二級毒品，處有期徒│
 │    │        │            │        │付）。                          │刑年柒月。未扣案之販賣毒品所得新│
 │    │        │            │        │                                │臺幣貳仟元與甲○○連帶沒收，如全部│
 │    │        │            │        │                                │或一部不能沒收時，以其與甲○○之財│
 │    │        │            │        │                                │產連帶抵償之。扣案之NOKIA 廠牌行動│
 │    │        │            │        │                                │電話壹支（含行動電話門號○九八三七│
 │    │        │            │        │                                │六八四三二號SIM 卡壹張）沒收之。  │
 └──┴────┴──────┴────┴────────────────┴─────────────────┘
附表二：無罪部分
 ┌──┬────┬──────┬────┬────────────────┐
 │編號│涉嫌販賣│涉嫌販賣時間│涉嫌販賣│ 涉嫌交易內容                   │
 │    │對象    │            │地點    │                                │
 ├──┼────┼──────┼────┼────────────────┤
 │ 一 │丙○○  │99年5 月7 日│雲林縣斗│第一級毒品海洛因（價值3,000 元）│
 │    │        │下午7 時33分│六市黑松│。                              │
 │    │        │32秒之後約30│公司附近│                                │
 │    │        │分鐘許      │        │                                │
 ├──┼────┼──────┼────┼────────────────┤
 │ 二 │丙○○  │99年5 月9 日│雲林縣斗│第一級毒品海洛因（價值3,000 元，│
 │    │        │上午3 時許  │六市黑松│惟證人丙○○當次僅支付2,000 元，│
 │    │        │            │公司附近│尚積欠1,000元） 。              │
 ├──┼────┼──────┼────┼────────────────┤
 │三  │丙○○  │99年5 月19日│雲林    │第一級毒品海洛因（價值1,000 元）│
 │    │        │下午6 時24分│縣斗六市│。                              │
 │    │        │9 秒之後約30│大學路附│                                │
 │    │        │分鐘許      │近之網咖│                                │
 │    │        │            │店      │                                │
 └──┴────┴──────┴────┴────────────────┘

司法院資訊處製作；財團法人民間司法改革基金會備份。
